Celular: +57 3103655025 Correo: nicop4643@gmail.com

LinkedIn: https://www.linkedin.com/in/nicolas-

pena-mogollon/

GitHub: https://github.com/Nicolas-Pena-

Mogollon

Nicolás Peña Mogollón

Ingeniero de Sistemas

Perfil

Ingeniero de Sistemas en formación con una pasión por el desarrollo de software y el análisis de sistemas. Experiencia sólida en proyectos académicos y empresariales, con habilidades destacadas en el desarrollo de soluciones, resolución de problemas y automatización. Especializado en backend y frontend utilizando Java y Python, así como en la automatización de procesos, ETL y sistemas multiplataforma. Conocimientos en sistemas operativos y extracción, procesamiento y visualización de información. Experiencia en herramientas de monitoreo y visualización como Zabbix y Grafana. Comprometido con el aprendizaje continuo y la colaboración en equipo para lograr resultados óptimos.

Experiencia Laboral

Estudiante en Práctica TI

TELEFÓNICA COLOMBIA, Bogotá, Colombia, 2024 - Presente

Responsable de realizar automatizaciones y desarrollos para una de las unidades del NOC (Centro de Operaciones de Red). De la misma manera, formo parte del equipo encargado de migrar hacia una nueva plataforma de monitoreo, utilizando Zabbix y Grafana para la visualización de datos.

Funciones detalladas:

- Extracción, procesamiento y carga (ETL), de información de las diferentes plataformas que hacen parte del Packet Core.
- Configuración de los elementos de cada plataforma en Zabbix, para llevar a cabo un monitoreo proactivo y eficiente de los sistemas.
- Construcción y diseño de los dashboards que permiten la visualización de la información de las plataformas que se encuentran en Zabbix, utilizando consultas nativas de la plataforma y SOL.
- Desarrollo de automatizaciones que permitan reducir significativamente la carga de trabajo de los administradores de las diversas plataformas, mejorando así la eficiencia operativa y la calidad del servicio ofrecido.
- Desarrollo y mejora de funcionalidades tanto en el frontend como en el backend de la herramienta de gestión administrativa del equipo de trabajo, utilizando PHP, HTML, CSS y JavaScript.

SysCourier (Proyecto de Grado – Desarrollo Tecnológico) Data System Company, Colombia, 2023-2024

Participación en el proyecto de grado "SysCourier - Sistema de Información para el Seguimiento de Mensajería". En este proyecto, demostré mis habilidades como ingeniero de Sistemas, realizando labores de análisis, diseño y construcción de una aplicación móvil para mejorar la gestión y seguimiento del estado de los paquetes de mensajería.

Funciones detalladas:

- Diseñar la arquitectura de la aplicación para realizar una integración de la aplicación en los sistemas preexistentes de la empresa, asegurando una sinergia efectiva entre las nuevas tecnologías implementadas y la infraestructura existente.
- Liderar la planificación y ejecución del desarrollo del backend utilizando Kotlin y Java, respaldados por MySQL.

- Asegurar una arquitectura sólida y eficiente para la gestión fluida y segura de datos.
- Colaborar estrechamente en la integración del frontend con el backend para garantizar un funcionamiento sin problemas de la aplicación.
- Asegurar el cumplimiento de los requerimientos especificados por el cliente.

Educación

Ingeniería de Sistemas, Universidad el Bosque Bogotá, Colombia, 2020 - Actualidad (9no Semestre)

Habilidades Técnicas

- Desarrollo FullStack:
 - Lenguajes: Python, Java, HTML, JavaScript, PHP, CSS.
 - Frameworks: Spring Boot, Flask, Django.
- Automatización y Scripts:
 - Shell Script.
 - Expect Script.
 - o Python.
 - JavaScript.
- Sistemas Operativos:
 - Windows, Linux (Ubuntu, Fedora, CentOS).
 - Administración y configuración.
 - Configuración y mantenimiento de servicios y aplicaciones.

Habilidades Blandas

- Trabajo en Equipo.
- Comunicación efectiva.
- Adaptabilidad.
- Planificación y gestión del tiempo.
- Productividad.
- Empatía.

Educación Secundaria Bogotá, Colombia, Colegio Mayor José Celestino

- Infraestructura de Redes:
 - Conceptos generales.
 - Protocolos y servicios.
- ETL (Extracción, Transformación y Carga)
- Análisis de Sistemas.
- Bases de Datos:

Mutis, 2014 - 2019

- MySQL, PostgreSQL, MariaDB.
- o SQL.
- Modelado de datos.
- Diseño de bases de datos.
- Monitoreo y Visualización:
 - Zabbix (monitorización de red y sistemas).
 - Grafana (visualización de datos y métricas).
 - Enfoque.
 - Inteligencia emocional.
 - Comportamiento ético.
 - Creatividad.
 - Autonomía.
 - Pensamiento sistémico.

Certificaciones

- Programa Oracle Next Education F2 T5 Front-end, 326 horas. Alura Latam, 2023.
- Curso Complete Javascript & jQuey Course with Bonus Vue JS Intro, 17 horas. Udemy, 2023.
- Formación Google Cloud Computing Foundations, 4 cursos 40 horas. Google Cloud Computing Foundations ACADEMY, 2023.
- Cybersecurity Essentials Cisco Networking Academy, 2023.

Referencias

German Enrique Campos Hernández Universidad El Bosque Bogotá D.C. +57 3002133212 camposgerman@unbosque.edu.co Wernher Allen Reina Álvarez
Telefónica Colombia
Bogotá D.C.
+57 3173316170
Wernher.reina@telefonica.com

Ketty De La Cruz Arenas Telefónica Colombia Bogotá D.C. +57 3162100401 Ketty.de@telefonica.com